Raúl Gustavo Martínez

Desarrollador Full Stack

⊕ Argentina, Salta, San Ramón de la nueva Orán

rauldeoran17@gmail.com • +54 3878604796 • raulmartinez.me



Sobre mí

Desarrollador con más de 3 años de experiencia en aplicaciones web y móviles, abarcando frontend, backend y gestión de bases de datos. Trabajo con multiples tecnologías. Siempre busco nuevos desafíos para seguir creciendo y aportar soluciones innovadoras.

Experiencia laboral

Safetynova 2022 - 2024

Desarrollador web y movil

Desarrollo de sistemas digitales para el registro de inspecciones, accidentes y auditorías, optimizando procesos y facilitando la gestión y seguimiento de datos de manera eficiente.

Municipalidad de Orán 2024 - 2024

Desarrollador web

Desarrollo de la página principal de la Municipalidad de Orán en WordPress.

Comité para la Prevención de la Tortura en Salta

2023 - 2024

Desarrollador frontend

Desarrollo de un sitio web sobre prevención contra la tortura en Salta, con sistema de blog y reporte de denuncias.

Universidad Nacional de Salta - Facultad Regional Orán

2019 - 2021

Auxiliar docente de segunda categoría

Auxiliar docente en la asignatura de Programación para la carrera Técnico en Informática y Gestión.

Educación

Universidad Nacional de Salta - Facultad Regional Orán

2015 - 2023

Tecnicó Universitario en Programación

Habilidades



Certificados

Bootcamp Nodejs Developer - Telecom IT Responsive Web Design - Free Code Camp Javascript Algoritmos y estructura de datos - Free Code Camp Introducción a la programación en python - 1000 Programadores salteños

Proyectos

CodeOran 🗘 Proyecto seminario Programación competitiva

Desarrollo del proyecto final de mi carrera de Técnico Universitario en Programación

Posts () Nodejs (Tailwindcss)

Plataforma web para crear publicaciones y registrar usuarios, desarrollada con Node.js para mi certificación en Telecom IT.

Rutas del sabor (Python) (Tkinter) (Flask)

Aplicación para visualizar puntos de restaurantes en un mapa, desarrollada con Python utilizando Flask para el backend y Tkinter para el frontend, con carga manual de datos.